ACORDAO-COMPLETO-2530586

ACÓRDÃO DE RELAÇÃO

ACÓRDÃO DE RELAÇÃO 562/2022 ATA 10/2022 - PLENÁRIO

Acórdão 562/2022-TCU-Plenário
Considerando que se trata de peça apresentada por José Domingos Soares denominada recurso de reconsideração contra o Acórdão 2274/2019-TCU-Plenário, que julgou suas contas irregulares, imputando-lhe débito solidário e multa;
Considerando que o Tribunal conheceu e negou provimento a recurso de reconsideração interposto pelo recorrente contra tal decisão, por meio do Acórdão 2888/2021-TCU-Plenário;
Considerando que o art. 278, § 4º, do RI/TCU dispõe que "não se conhecerá de recurso da mesma espécie, exceto embargos de declaração, pela parte ou pelo MP/TCU, contra deliberação que apreciou o primeiro recurso interposto";
Considerando que a peça apresentada é inadequada para combater deliberação que apreciou o primeiro recurso interposto e que o recorrente apresenta argumentos pretendendo contestar a decisão de mérito, cuja rediscussão não se mostra mais possível, em razão da preclusão consumativa, prevista no art. 278, § 3º, do RI/TCU;
Considerando que não é possível receber a peça sob análise como recurso de revisão, tendo em vista requisitos específicos da espécie e que o recebimento da peça nessa modalidade seria prejudicial ao responsável;
Os Ministros do Tribunal de Contas da União, reunidos em sessão do Plenário, ACORDAM, por unanimidade, com fundamento nos artigos 143, inciso IV, alínea "b" e § 3º, 278, § 3º e 4º, e 285 do RI/TCU c/c 32, inciso I, e 33 da Lei 8.443/1992 e de acordo com os pareceres emitidos nos autos, quanto ao processo a seguir relacionado, em não-conhecer da peça apresentada por José Domingos Soares como recurso de reconsideração contra o Acórdão 2274/2019-TCU-Plenário e dar ciência da presente deliberação ao recorrente e demais responsáveis e interessados:
1. Processo TC-Processo 012.413/2017-8 (TOMADA DE CONTAS ESPECIAL) 
	1.1. Responsáveis: Aloizio Paes de Lima (XXX.981.794-XX) ; E. Gomes Trindade (00.809.974/0001-10) ; Francisco Caninde Fernandes de Macedo (XXX.988.051-XX) ; Francisco Pereira da Rocha (XXX.323.412-XX) ; Ivanhoe Martins Fernandes (XXX.530.907-XX) ; J. Campos (03.057.108/0001-09) ; Jose Edson Rodrigues de Souza (XXX.811.003-XX) ; José Domingos Soares (XXX.796.144-XX) ; M.m.b.de Freitas (05.253.857/0001-37) ; Maria das Graças Malheiros Monteiro (XXX.225.272-XX) ; Milton Francisco Gomes de Oliveira (XXX.968.044-XX) ; Movimaq Comercio e Representações Ltda (84.109.008/0001-80) .
	1.2. Recorrente: José Domingos Soares (XXX.796.144-XX) .
	1.3. Órgão/Entidade: DPF - Superintendência Regional/AM - MJ.
	1.4. Relator: Ministro Walton Alencar Rodrigues.
	1.4.1. Ministro que alegou impedimento na sessão: Augusto Nardes.
	1.5. Representante do Ministério Público: Procurador Sergio Ricardo Costa Caribé.
	1.6. Relator da deliberação recorrida: Ministro Walton Alencar Rodrigues
	1.7. Unidades Técnicas: Secretaria de Recursos (Serur) ; Secretaria de Controle Externo de Tomada de Contas Especial (SecexTCE) .
	1.8. Representação legal: Rafael Albuquerque Gomes de Oliveira (4831/OAB-AM) e Maria Glades Ribeiro dos Santos (2144/OAB-AM) , representando Milton Francisco Gomes de Oliveira; Dorothy Miranda da Silva (13077/OAB-CE) , Joao Pontes Rocha Filho (15087/OAB-CE) e outros, representando Jose Edson Rodrigues de Souza; Fábio Nunes Bandeira de Melo (4331/OAB-AM) , Bruno Vieira da Rocha Barbirato (6975/OAB-AM) e outros, representando Aloizio Paes de Lima. 
	1.9. Determinações/Recomendações/Orientações: não há.

Aloizio Paes de Lima (XXX.981.794-XX); E. Gomes Trindade (00.809.974/0001-10); Francisco Caninde Fernandes de Macedo (XXX.988.051-XX); Francisco Pereira da Rocha (XXX.323.412-XX); Ivanhoe Martins Fernandes (XXX.530.907-XX); J. Campos (03.057.108/0001-09); Jose Edson Rodrigues de Souza (XXX.811.003-XX); José Domingos Soares (XXX.796.144-XX); M.m.b.de Freitas (05.253.857/0001-37); Maria das Graças Malheiros Monteiro (XXX.225.272-XX); Milton Francisco Gomes de Oliveira (XXX.968.044-XX); Movimaq Comercio e Representações Ltda (84.109.008/0001-80).

Augusto Nardes.

WALTON ALENCAR RODRIGUES

Ministro Walton Alencar Rodrigues

Rafael Albuquerque Gomes de Oliveira (4831/OAB-AM) e Maria Glades Ribeiro dos Santos (2144/OAB-AM), representando Milton Francisco Gomes de Oliveira; Dorothy Miranda da Silva (13077/OAB-CE), Joao Pontes Rocha Filho (15087/OAB-CE) e outros, representando Jose Edson Rodrigues de Souza; Fábio Nunes Bandeira de Melo (4331/OAB-AM), Bruno Vieira da Rocha Barbirato (6975/OAB-AM) e outros, representando Aloizio Paes de Lima.

Procurador Sergio Ricardo Costa Caribé.

TOMADA DE CONTAS ESPECIAL (TCE)

Secretaria de Recursos (Serur); Secretaria de Controle Externo de Tomada de Contas Especial (SecexTCE).